台灣高等法院臺中分院民事判決　九十年度重上字第三○號
　　　上訴人即被上訴人　甲○○.
　　　法定代理人　　　　蔡裕芳.
　　　訴訟代理人　　　　張閎翔.
　　　送達代收人　　　　陳朝陽.
右當事人間請求損害賠償事件，上訴人對於中華民國八十九年十月二十一日臺灣臺中
地方法院八十六年度重訴字第一四三號第一審判決提起上訴，本院判決如左：
    主    文
原判決關於命上訴人台中商業銀行股有限公司給付新台幣伍拾萬元及自民國八十六年
三月十一日起至清償之日止，按週年利率百分之五計算之利息部分，及該部分假執行
之宣告，暨命上訴人台中商業銀行股有限公司負擔訴訟費用之裁判均廢棄。
右開廢棄部分，上訴人甲○○在第一審之訴駁回。
甲○○上訴駁回。
第一、二審訴訟費用，均由上訴人甲○○負擔。
    事實及理由
一、本件上訴人即被上訴人甲○○（下簡稱甲○○）起訴主張：兩造於八十二年四月
    三日與簽訂保管箱租用契約，由上訴人甲○○向上訴人台中商業銀行股有限公司
    租用保管箱，惟因上訴人台中商業銀行股有限公司未盡善良管理人之注意義務，
    致上訴人台中商業銀行股有限公司設置保管箱之處所於八十五年十一月九日遭竊
    賊陳重為、陳昌榮以隔鄰房間鑿通牆壁之方式侵入行竊，致上訴人甲○○置放於
    承租台中商業銀行股有限公司保管箱內之如原判決附表一所示珠寶等財物遭竊（
    查原判決附表二所示之珠寶，乃上訴人甲○○委任之原審訴訟代理人之助理另行
    整謄寫，而與原判決附表一有差異，故應以原判決附表一為準，見本院卷第一六
    二頁、原審卷第二冊第十一頁反面），爰依民法債務不履行、消費者保護法第七
    條第三項、公平交易法第三十一條等法律關係請求損害賠償，訴請上訴人台中商
    業銀行股份有限公司應給付上訴人甲○○新台幣（下同）一千萬元及訴狀繕本送
    達翌日起即自民國八十六年三月十一日起至清償之日止，按週年利率百分之五計
    算之利息，並願供擔保，請准宣告假執行（查上訴人甲○○於原審本訴請給付五
    千二百九十萬元及自民國八十六年三月十一日起至清償之日止，按週年利率百分
    之五計算之利息。但原審未准予訴訟救助，是上訴人甲○○保留部分聲明，並為
    上開一千萬元及法定遲延利息暨假執行之聲明，見原審卷第一冊第四、四一頁）
    等語。
    被上訴人即上訴人台中商業銀行股有限公司（下簡稱台中商銀）則以：上訴人甲
    ○○固向上訴人台中商銀租用保管箱及台中商銀設置保管箱處所因遭竊賊侵入，
    致其保管箱租用客戶存放於保管箱內之財物遭竊情形，但上訴人甲○○應舉證證
    明確有將如原判決附表所示之各項珠寶存放入保管箱內、及抗辯上訴人甲○○就
    原判決附表所示各項珠寶之價額有溢報不實情形；又兩造曾簽訂墊款協議書，由
    台中商銀預先墊付甲○○七百八十萬元（下簡稱系爭預付墊款），苟鈞院認為應
    賠付甲○○賠償金，則主張自該系爭預付墊款中抵銷等語，資為抗辯。
二、本件原審對於上訴人甲○○之請求，判決上訴人甲○○部分勝訴（即損害金五十
    萬元及法定遲延利息部分），並為附條件假執行之宣告，上訴人甲○○就其敗訴
    部分（即九百五十萬元及自八十六年三月十一日起至清償之日止，按週年利率百
    分之五計算之法定利息部分）聲明不服，求為廢棄原判決，並上訴人台中商銀應
    再給付九百五十萬及法定遲延利息，並願供擔保，請准宣告假執行；另上訴人台
    中商銀則求為判決駁回上訴。
三、查上訴人甲○○主張伊於八十二年四月三日與上訴人台中商銀簽訂保管箱租用契
    約，向上訴人台中商銀租用箱號Ｅ二二六○二號之保管箱（下簡稱系爭保管箱）
    ，及上訴人台中商銀設置保管箱之保管箱室於八十五年十一月九日因遭竊賊陳重
    為、陳昌榮以水泥鑽孔切割機、鐵槌、鐵撬、起子、鑿子等工具，自台中市○○
    路一八五號二樓房屋之廁所位置鑿通隔鄰台中商銀二樓保管箱室之牆壁後，侵入
    上訴人台中商銀之保管箱室，竊取上訴人台中商銀設置於保管箱室內、各承租保
    管箱客戶放置於所承租之保管箱內之財物，上訴人甲○○所承租之保管箱亦因而
    遭竊賊撬開、竊取其內財物之事實，有上訴人甲○○所提出之保管箱租用約定書
    （含保管箱租用章程）、鑰匙保證金存根、原法院八十六年度訴字第四四○號刑
    事判決書（見原審卷第一冊第八至二十頁）、及上訴人台中商銀所提出之出租保
    管箱分戶帳各乙件（見原審卷第一冊第一二一、一二二頁），可資為證，復為台
    中商銀所不爭執，並經本院依職權調閱上開刑事偵、審卷宗，審閱無誤，自堪信
    為真正。又查上訴人台中商銀主張兩造於八十六年四月間，訂立墊款協議書，由
    台中商銀支付系爭預付墊款七百八十萬元予甲○○收受，亦有台中商銀提出之系
    爭預付墊款協議書乙件在卷可考（見本院卷第五四、五五頁），復為上訴人甲○
    ○所不爭執，自屬實在。
四、次查竊賊陳重為為警查獲後，經警起出，而存放於台中市警察局第一分局之各項
    贓物，其中贓物編號三五四八號、三四二七號、三四五八號（見原審卷第二冊第
    三三頁）（以上三編號為同一副翡翠鑲鑽耳環之組成部分，少部分組件，即原判
    決附表二編號四所示《同原判決附表一編號六》之翡翠鑲鑽耳環墜子）、四四九
    號翡翠鑲鑽蛋面墜戒乙式、二六○○號翡翠古玉鐲一支、五一五號翡翠鑲鑽月型
    戒子、四三七號南洋珠鑽戒（以上贓物編號四四九號、二六○○號、五一五號、
    四三七號四件珠寶未列入原判決附表二）等五件珠寶經上訴人甲○○指認為其所
    有，上訴人台中商業銀行股有限公司雖抗辯上開玉鐲、翡翠鑲鑽月型戒子部分有
    與邱錦玉、李月英重複指認贓物，未能確定係上訴人甲○○所有之物云云，然經
    會同兩造及邱錦玉、李月英於原審再次指認實物之結果，證人邱錦玉、李月英均
    稱上開玉鐲、翡翠鑲鑽月型戒子非其所有失竊之物等詞在卷（見原審卷第二冊第
    五七頁、第七六頁反面），而除上訴人甲○○、邱錦玉、李月英外並無其他被害
    人指認上開五件珠寶係其失竊之物，則上訴人甲○○指認上開五件珠寶屬其所有
    ，亦堪信為真正；即上訴人甲○○主張系爭保管箱失竊存放如原判決附表一編號
    六（即原判決附表二編號四）之翡翠鑲鑽耳環墜子乙節，足堪採信。至上訴人甲
    ○○主張其遭竊之財物除上開已起出之五件珠寶外，尚有如原判決附表一除編號
    六以外所示之各項珠寶部分，但為上訴人台中商銀所否認，並抗辯應由上訴人甲
    ○○舉證證明確有將如原判決附表一（除編號六以外）所示之各項珠寶置入系爭
    保管箱、及各該珠寶之價額等語，是本件爭執之重點，乃為上訴人甲○○究竟有
    無將原判決如附表一（除編號六以外）所示之珠寶置入其所承租之系爭保管箱中
    ，及各該珠寶之實際價額為何﹖茲分述如下：
　(一)按所謂保管箱，乃銀行等金融機構為服務顧客，將設置於行庫營業所特定之室壁
    （如金庫）面等處之保護櫥櫃或抽屜，供出租之保護箱，因該等保護箱之安全性
    高，兼又顧及保護存放物之秘密而設計，故最適宜於貴重物品之保管，而保管箱
    租用契約，即由顧客支付費用，向銀行或金融機構承租前開保管箱以保存貴重物
    品之契約。本件兩造於八十二年四月三日所訂立之保管箱租用約定書，依該約定
    書之保管箱租用章程第二條、第五條約定載明，保管箱租用人應於起租時給付租
    金，以使用保管箱放置金銀、珠寶、貴重藝品、重要文件等貴重物品之意旨，本
    件兩造間所訂之保管箱租用約定書即所謂保管箱租用契約。又依兩造保管箱租用
    約定書第三、四條之約定，保管箱鑰匙備有二把，其一交承租人持用、一由承租
    人與上訴人台中商銀共同加封後，留存於上訴人台中商銀之處所；而保管箱承租
    人開啟保管箱則應憑箱匙及原留印鑑填具開箱紀錄卡後為之，至開箱後存或取物
    品均由承租人自為之，上訴人台中商銀並不過問之，由上開約定觀之，上訴人台
    中商銀就保管箱承租人置放於保管箱內之物品為何，因上訴人台中商銀並不在場
    ，顯無從知悉，而上訴人台中商銀保管箱鑰匙之一，因係與保管箱承租人共同封
    存，足見其保管保管箱鑰匙之一之目的，應僅係在防承租人遺失鑰匙或其他特殊
    狀況之需要，要非有直接支配保管箱內物品之意，故保管箱之承租人承租保管箱
    之目的應係在利用保管箱之安全性及確實性，非係重視金融機構之保管物品責任
    ，應認保管箱租用契約性質上屬租賃法律關係契約。再保管箱承租人所重視者為
    利用保管箱之安全性，已如前述，而依兩造保管箱租用約定書第七條所載，上訴
    人台中商銀對於保管事項當盡最善保護之責任，而上訴人台中商銀於保管箱租用
    契約復受有租金之利益，其就保管箱設置場所安全性之維護應負善良管理人之注
    意義務，依兩造保管箱租用契約之目的自屬當然。次查本件上訴人台中商銀設置
    保管箱之處所於八十五年十一月九日遭竊賊陳重為、陳昌榮以鑿通牆壁之方式侵
    入時，該設置保管箱之處所設有紅外線偵測系統，案發當日有發現異狀，保全人
    員亦有發現，前往巡視後，因上訴人台中商銀四週未發現異狀，故而未及時阻止
    失竊等情，為上訴人台中商銀所自認在卷（見原審卷第一冊第七七頁反面），而
    台中商銀設置保管箱之處所於遭竊前之週六下午設定保全時，即已發現有問題，
    通知保全人員會同行員巡視，卻未發現異狀，復據上訴人台中商銀之受僱人陳金
    火於原審證述甚明（見原審卷第一冊第七八頁），上訴人台中商銀及其為履行保
    管箱場所安全維護義務所僱用之保全人員，於保全系統二度發現有異狀之情況下
    ，卻均未能注意檢查保管箱設置場所是否遭侵入之善良管理人注意義務，乃致竊
    賊陳重圍、陳昌榮得以從容以水泥鑽孔切割機、鑿子等機具鑿通牆壁侵入行竊，
    足見上訴人台中商銀並未善盡其就保管箱設置場所安全性防護之注意義務，並致
    上訴人甲○○受有損害，則上訴人甲○○依民法債務不履行之法律關係請求損害
    賠償，自屬有據。玆兩造所爭執者，係上訴人甲○○所承租之系爭保管箱內除經
    警方起出之前開五件珠寶外，是否尚有存置如原判決附表一除編號六以外所示之
    各項珠寶、及各該珠寶之價額為何，已如前述，是本件兩造所爭執者，乃上訴人
    甲○○所失竊之珠寶為何﹖及其數額究為若干﹖
  (二)按當事人主張有利於己之事實者，就其事實有舉證之責任。民事訴訟法第二百七
    十七條訂有明文。上訴人甲○○主張如原判決附表一所示多件珠寶（編號六除外
    ），曾於八十五年十月三十一日在長榮酒店舉辦之私人珠寶展中展出，翌日（即
    同年十一月一日）隨即由證人范白薇陪同前往上訴人台中商銀儲蓄部再將珠寶置
    入保管箱內，然上開事實均為上訴人台中商銀所否認。查：上訴人甲○○主張如
    附表一所示之多件珠寶有於八十五年十月三十一日在長榮酒店展出，無非以其所
    提出之邀請卡（見原審卷第一冊第一五０頁）、錄影帶（證物外放）及長榮酒店
    所出具之證明書（見原審卷一冊第一五三之一頁）等為佐證，惟查上訴人甲○○
    所提出之邀請卡係上訴人甲○○所自行製作之文書，而錄影帶經原審勘驗結果，
    畫面上並無錄影日期、時間之顯示，（見原審卷第一冊第一一二至一一四頁；第
    二冊第一０八頁），且其中尚有十四件珠寶無錄影畫，亦有錄影帶翻拍之照片可
    稽（見本院卷八九至一０二頁），自難僅憑上訴人甲○○所自行製作之邀請卡及
    錄影帶為上訴人甲○○確有於八十五年十月三十一日在長榮酒店舉辦私人珠寶展
    之證據；而長榮酒店餐飲部總監陳泰仁固曾於八十六年十一月十四日出具證明書
    （見原審卷第一冊第一五三之一頁），證明上訴人有於八十五年十月三十一日在
    長榮酒店舉辦私人珠寶展覽，惟其於原法院審理中，陳泰仁則結證稱：「我是八
    十六年三月十五日才擔任長榮酒店餐飲總監，經我查證長榮酒店紀錄，上訴人是
    在我們酒店俱樂部開珠寶展，我是問俱樂部的副理，副理告訴我八五年十月三十
    一日上訴人有在我們酒店俱樂部開珠寶展．．．」等語在卷（見原審卷第二冊第
    二頁），則陳泰仁所出具之前開證明書及於原法院審理中結證稱上訴人甲○○有
    於八十五年十月三十一日在長榮酒店舉辦私人珠寶展等語，乃其輾轉由他人聽聞
    所得之傳聞之詞，並非其親見親聞之事項，已難憑信，況證人即陳泰仁所稱之長
    榮酒店俱樂部副理陳晴暉於原法院審理中則結證稱：「她（指甲○○）開珠寶展
    時我不在場，她與誰接洽訂場地我也不清楚，印象中她於八十四年十月三十一日
    確實有開珠寶展，八十五年十月三十一日是否有開珠寶展我不確定，因我不在場
    ，八十四年開珠寶展我有在場，八十五年七月我因懷孕即調到一樓，十月生產到
    十二月才回來上班，期間約有半年不在俱樂部上班」等詞在卷（見原審卷第二冊
    第四頁），則陳泰仁稱係因陳晴暉告知上訴人有於八十五年十月三十一日在長榮
    酒店舉辦珠展云云，顯非事實，而經原法院函請長榮酒店檢送上訴人甲○○於八
    十五年十月三十一日租用該酒店之統一發票存根或宴會作業通知單或工作日誌，
    長榮酒店則僅能檢送上訴人甲○○於八十六年三月十七日在該酒店舉辦記者招待
    會之統一發票、訂席單、付款簽帳單存根聯及宴會作業通知，就上訴人甲○○於
    八十五年十月三十一是否有租用該酒店舉辦私人珠寶展乙節，則函覆稱：「甲○
    ○女士於民國八十五年十月三十一日租用本酒店餐飲部俱樂部乙事，經查該日檔
    案，未發現有開立該公司抬頭、地址及統一編號之發票，及該公司租用之紀錄」
    等語，有上開統一發票、訂席單、付款簽帳單存根聯及宴會作業通知及該酒店八
    十七年六月二十九日函在卷可稽（見原審卷第二冊第四八至五三頁；第八三頁）
    ，參諸依長榮酒店之經營規模，如有租用場地供舉辦私人宴會或展覽之情事，為
    便各項籌備工作，當無連預定場定之單據均付之闕如之理，並長榮酒店就上訴人
    甲○○於八十六年三月十七日租用其俱樂部所能提供各項紀錄之詳實、及上訴人
    台中商銀於本案審理中猶能提出上訴人甲○○於八十四年十月三十一日在長榮酒
    店舉辦珠寶展之宴會作業通知等情以觀，上訴人甲○○是否確有於八十五年十月
    三十一日在長榮酒店俱樂部舉辦私人珠寶展，非無疑問﹖而以上訴人甲○○所稱
    參與其所舉辦珠寶展之客戶達二、三十人以上，且該珠寶展並未對外公開、受邀
    者均係上訴人甲○○之舊客戶，上訴人甲○○卻始終未能舉出參與該次珠寶展之
    客戶為證，亦不符常情。至證人范白薇於原法院審理中固結證稱曾於八十五年十
    一月一日與上訴人甲○○同往上訴人營業所放置珠寶，惟其證稱：「．．展示完
    ．．收拾好，．珠寶放在原告（按即甲○○）處，我回家，隔日一起去中企放置
    ，我在外面，他（按即甲○○）進去放置，以材質較好之光面紙袋裝著，為裝衣
    服的大紙袋，是珠寶展完後隔日早上約十點後去的，至中企我在外面，他進去放
    」、「空紙袋有拿出來，當天收好將珠寶放置紙袋中由上訴人拿回去，隔日再拿
    紙帶去中企保管箱放置．．．」等語在卷（見原審卷第一冊第六五、六六頁），
    與上訴人甲○○自稱：「珠寶展請范白薇幫忙，展完後收好，珠寶擺放在我處，
    各自回家，隔日中午過後（時間太久記不得）會合去放置，只有我進入保管箱處
    ，證人在外面」、「珠寶很小件收放在珠寶盒，全部放在似ＰＶＣ皮質割不破的
    袋子，放置珠寶後，空袋子再提出來．．．」等語（見原審卷第一冊第六四至六
    六頁），互相對照結果，就前往上訴人台中商銀營業處所之時間，一稱係在上午
    約十點後、一稱係在中午過後，就珠寶究係以何容器攜至台中商銀營業處所，一
    稱係以光面紙袋、一稱係以ＰＶＣ皮質袋子盛裝，二人所述相互齟齬，范白薇所
    述是否確屬實情，亦令人疑竇﹖且系爭珠寶苟如甲○○所言，係展覽完收拾好放
    在甲○○處各自返家，翌日始存入台中商銀保險箱中，非但期間已相隔一夜，期
    間之變化，要難估計；而證人范白薇又未隨甲○○進入台中商銀親睹甲○○將珠
    寶實物確實置於系爭保管箱中，是范白薇之證詞，自不足為憑。抑有進者，上訴
    人甲○○於本院審理中陳稱：如附表所示之各項珠寶之單價，均是依上訴人甲○
    ○買入之價格列的等語，而依甲○○所列之價額均屬價值不菲之物，其中原判決
    附表二編號一翡翠鑲鑽頭飾價值六百五十萬元、編號三翡翠鑲鑽胸墜價值七百萬
    元、編號十八號翡翠玉鐲一支價額更高達九百萬元，然上訴人甲○○於原審中就
    如附表二所示之各項珠寶竟始終未能提出任何購買證明、來源說明、甚或購買之
    資金往來等資料，尤與一般交易常情不符；再竊賊陳重為於原法院審理中復一再
    供稱竊得之珠寶均已為警起出，並未變賣等語（見原審卷第一冊第九三頁；第二
    冊第五八頁），上訴人甲○○既未能舉證證明確曾購入如附表二所示之各項珠寶
    ，自難逕認上訴人甲○○有將如附表二所示（除編號四以外）之各項珠寶均已置
    入向上訴人所承租之保管箱內之主張為真正，從而甲○○請求台中商銀賠償如原
    判決附表一編號六（即附表二除編號四，又編號四部分詳如後述）以外所示之各
    項珠寶損害，委難准許。
  (三)又查竊賊陳重為為警查獲後，經警起出、目前存置於台中市警察局第一分局贓物
    編號三五四八號、三四二七號、三四五八號三件贓物，係屬上訴人所失竊之物，
    且上開三編號之珠寶，原係屬同一副翡翠鑲鑽耳環之組成部分（即原判決附表二
    編號四所示之翡翠鑲鑽耳環墜子），該副耳環原係由四個翡翠組成，因已遭拆解
    損壞，致有一邊耳環已少一半，為兩造所不爭執之事實，並經原法院勘驗屬實（
    見原審卷第二冊第一八二、一八三頁）；然上訴人上訴人甲○○主張該副耳環價
    值四百八十萬元，因該副耳環遭拆解損壞，致有一邊耳環已少一半而受有二百四
    十萬元之損害，上訴人台中商銀則一再爭執該副耳環之價值，因上訴人甲○○始
    終未能舉證證明其購入該付耳環之價格或其市價，而原審經囑託鑑定人崔新生進
    行鑑定，鑑定人亦迭次陳稱因該付耳環之組成部分除鑽石及十八Ｋ金外，尚有翡
    翠，鑽石及十八Ｋ金部分因可以完全相同等級品替代，固有市價可供鑑定參考而
    定其價值，然翡翠部分因係天然翡翠，無替代性，故「很難鑑定」其價額等語（
    見原審卷第二冊第一八二、一八三頁）。然本院審理中再次囑託鑑定人崔新生鑑
    定該受損珠寶之價值，鑑定人崔新生陳稱：「（法官：提示臺灣省寶石協會函、
    翡翠耳環墜子照片、判決書等，問本件是否你鑑定的。）本件是我鑑定的，系爭
    判決書附表一編號六（附表二編號四）翡翠鑲鑽耳環墜子，依照資料價值是有四
    百八十萬元，若少掉耳環及配件部分扣除四分之一，則價值亦隨之少掉四分之一
    （即一百二十萬元），剩餘價值為三百六十萬元，並已將珠寶修護費估算在裡面
    。」等詞在卷（見本院卷第一五三頁），即甲○○就原判決附表一編號六之翡翠
    鑲鑽耳環墜子遭竊後受損額為一百二十萬元，足堪認定。又鑑定人崔新生雖於原
    審中未估算翡翠鑲鑽耳環墜子受損害額，因翡翠鑲鑽耳環墜子其翡翠部分因係天
    然翡翠，無替代性，而「很難鑑定」其價額，但非全然不能依相關證據及資料估
    算其受損害額多少，且鑑定人崔新生乃前任台灣省寶石協會理事長，就珠寶之鑑
    定，自有專精，是上訴人台中商銀質疑鑑定人崔新生上開鑑定翡翠鑲鑽耳環墜子
    受損害額一百二十萬元云云，自不足取。至原審認定翡翠鑲鑽耳環墜子受損害額
    為五十萬元，尚嫌無據，亦不足取。又按最高法院二十一上字第九七二號判例雖
    謂：「當事人已證明受有損害而不能證明損害之數額時，法院應斟酌損害之原因
    及其他一切情事，作自由心證定其數額，不得以其數額未能證明，即駁回其請求
    。」，然究其意旨，乃當事人已證明其「損害」為前題，始有「損害額」之自由
    心證問題，惟本件上訴人甲○○主張其受損害如原判決附表一之珠寶，除同表編
    號六之翡翠鑲鑽耳環墜子外，均未能舉證以實其說，已如前述，即其就「珠寶損
    害」，要件，尚未能證明，自無該判例適用餘地，是上訴人甲○○比附援引該判
    例，顯有誤會，附此明。
五、又查上訴人台中商銀主張兩造於八十六年四月間，訂立墊款協議書，由台中商銀
    支付系爭預付墊款七百八十萬元予甲○○收受，亦有台中商銀提出之系爭預付墊
    款協議書乙件在卷可考（見本院卷第五四、五五頁），復為甲○○所不爭執自屬
    實在，已如前述。再依支付系爭預付墊款協議書第二條載明：「乙方（按即台中
    商銀）保留最後確認申報數量及金額之權利。如經乙方查證甲方（按即甲○○）
    有虛報或誤報情事屬實者，乙方得請求返還虛報或誤報分之墊款金額。．．．．
    」；同協議書第三條約定，「乙方（即台中商銀）先行墊款上開款項，並不表示
    承認甲方（即甲○○）所申報之被竊物品總金額確為五千二百萬元。日後甲方亦
    不得以本墊款協議書作為民事訴訟上主張之依據或其他請求之準據。」。足證系
    爭預付墊款用途即清償上訴人甲○○之損害賠償，是上訴人台中商銀主張以系爭
    預付墊款七百八十萬元，作為清償就甲○○損害額一百二十萬元及法定遲延利息
    （查台中商銀誤為抵銷抗辯），尚屬有據，其計算公式如下：
    甲○○損害額：0000000＋ (0000000Ｘ296／365Ｘ0.05)＋ (0000000Ｘ0.05)＋
                             （八十六年至九十一年之法定遲延利息，其中九十
　　　　　　　　　　　　　　　一年部分算至三月二十日宣判日）
                  (0000000Ｘ0.05) ＋  (0000000Ｘ0.05)＋  (0000000Ｘ0.05)＋
                  (0000000Ｘ79／365Ｘ0.05)＝0000000（小數點以下四拾五入）
    台中商銀清償  ：0000000－0000000＝0000000 （清清後剩餘墊款）
    即上訴人台中商銀主張就甲○○損害額已清償完畢，為有理由。
六、綜上所述，上訴人甲○○本於民法債務不履行之法律關係，請求上訴人台中商銀
    給付一百二十萬元（含原審准許之五十萬元），及自民國八十六年三月十一日起
    ，清償日止，按週年利率百分之五計算之利息部分，雖為有理由，但上訴人台中
    商銀業已以系爭預付墊款清償完畢，原審判命上訴人台中商銀給付五十萬元及法
    定遲延利息部分，並為假執行之宣告，自有未洽。台中商銀上訴意旨指摘原判決
    不當，求予廢棄改判，為有理由。自應由本院予以廢棄改判，如主文第二項所示
    。至上訴人甲○○逾一百二十萬元及法定遲延利息部分之請求，於法不合，甲○
    ○上訴意旨求予廢棄改判，為無理由，應駁回其上訴。
七、本件事證已臻明確，兩造其餘攻擊或防禦方法及所提證據，均與本院心證之形成
    及判決結果，不生影響，爰不一一再加以論述，併此明．
八、據上論結，本件甲○○上訴為無理由，台中商業銀行股有限公司之上訴為有理由
    ，依民事訴訟法第四百五十條、第四百四十九條第一項、第七十八條，判決如主
中　　　華　　　民　　　國　　九十一　　年　　　三　　　月　　 二十　　 日
~B1民事第六庭審判長法　官　吳火川
~B2　　　　　　　　法　官　饒鴻鵬
~B3　　　　　　　　法　官　陳繼先
右為正本係照原本作成。
如對本判決上訴，須於收受判決送達後二十日內向本院提出上訴書狀，其未表明上訴
理由者，應於提出上訴後二十日內向本院提出上訴理由書（須按他造人數附具繕本）
，並繳納送達用雙掛號郵票拾份（每份參拾肆元）。
上訴時應提出委任律師或具有律師資格之人之委任狀；委任有律師資格者，另應附具
律師及格證書及釋明委任人與受任人有民事訴訟法第四百六十六條之一第一項但書或
第二項（詳附註）所定關係之釋明文書影本。
~B 　 　　　　　　書記官　劉建智
中　　　華　　　民　　　國　　九十一　　年　　　三　　　月　　二十一　　日
附註：
民事訴訟法第四百六十六條之一（第一項、第二項）
對於第二審判決上訴，上訴人應委任律師為訴訟代理人。但上訴人或其法定代理人具
有律師資格者，不在此限。
上訴人之配偶、三親等內之血親、二親等內之姻親，或上訴人為法人、中央或地方機
關時，其所屬專任人員具有律師資格並經法院認為適當者，亦得為第三審訴訟代理人
。
                                                                        Ｈ
